【裁判字號】    92,秩抗,4
【裁判日期】    920331
【裁判案由】    社會秩序維護法
【裁判全文】
臺灣嘉義地方法院刑事裁定                           九十二年度秩抗字第四號
    移 送 機 關  乙○○警察局朴子分局
    抗   告  人
    即被移送人   甲○○
右列抗告人因違反社會秩序維護法案件，不服臺灣嘉義地方法院嘉義簡易庭中華民國
九十二年一月二十七日所為九十二年度朴秩字第四號裁定，提起抗告，本院普通庭為
第二審裁定如左：
    主  文
原裁定撤銷。
甲○○不罰。
    理  由
一、原裁定以抗告人即被移送人（下稱抗告人）甲○○於民國（下同）九十二年一月
    十四日上午十一時四十分許，在乙○○東石鄉港墘村八鄰四十四之五號租屋處，
    有「關於貯存易燃、易爆危險物品（即如附表所示之爆竹等物）之營業，未經主
    管機關許可」之行為，經警於前揭時地查扣知悉，認為違反社會秩序維護法六十
    三條第一項第七款之規定，裁處抗告人罰鍰新台幣九千元，並將如附表所示之爆
    竹均於沒入之處分。
二、抗告意旨則以：如附表所示之爆竹等物雖係抗告人甲○○所有而置放於前揭處所
    無訛，惟抗告人並無營業行為，且依該等爆竹之數量與包裝方式，實不足證明抗
    告人有營業行為等語。
三、經查：
  (一)訊據抗告人甲○○矢口否認有何右揭營業行為，辯稱：如附表所示之爆竹或係供
    自家節慶施用，或係供其訓練賽鴿所用，並未有營業行為等語，而本件查處之乙
    ○○消防局第一大隊東石分隊員警鍾森宏（即警卷第五頁所附之乙○○消防局執
    行違規非法爆竹煙火煙火案件現場紀錄表一紙所載之執行人員）亦到庭結證稱：
    我不知道抗告人是否有營業，我們沒有證據可證明抗告人有營業等語甚明（見本
    院卷九十二年三月二十五日調查筆錄），又觀諸警卷所附筆錄等資料，抗告人自
    始即未承認有何違反社會秩序維護法六十三條第一項第七款之行為，是難遽謂抗
    告人確有前揭違規行為。
  (二)其次，證人即前揭乙○○東石鄉港墘村八鄰四十四之五號之屋主李木森在警訊時
    並未證述抗告人有何前揭違規營業行為等語（見警卷第四頁及背面），又觀諸如
    附表所示爆竹之數量非鉅，另依卷附之查獲現場爆竹擺設照片一張（見警卷第八
    頁下方）可知，該等爆竹係以三只紙箱盛放，而紙箱傾倒歪斜，且紙箱中之爆竹
    擺放凌亂，不似有何貯存營業情形，是此亦難謂抗告人有何前揭營業行為。
  (三)再次，依抗告人提出附卷之前揭租屋處照片六張（見本院卷第二十頁、第二十一
    頁），顯示前揭房屋之上方確有鴿舍一大間，且鴿舍中飼養有鴿子無訛，是憑此
    亦難認抗告人所辯之詞為虛妄。
  (四)綜上所述，堪信尚乏積極證據足以證明抗告人犯有前揭營業情事，原審裁處抗告
    人罰鍰及沒入之裁定委值斟酌，本院復查無證據可認抗告人有何違反社會秩序維
    護法之行為，故抗告人請求撤銷該裁定，為有理由，原裁定應予撤銷，並由本院
    另裁定不罰。
四、依社會秩序維護法第五十八條、第九十二條，刑事訴訟法第四百十三條，裁定如
    主文。
中     華     民     國     九十二     年     三      月     三十一     日
                                  臺灣嘉義地方法院刑事第一庭
                                    審判長法  官  夏  金  郎
                                          法  官  黃  仁  勇
                                          法  官  盧  鳳  田
右正本證明與原本無異。
本裁定不得再抗告。
中     華     民     國     九十二     年     三      月     三十一     日
                      書記官  林  秀  惠
附表：
┌──┬─────┬────────┬┬───┬────┬────┐
│編號│ 爆竹名稱 │ 數量           ││編號  │爆竹名稱│ 數量   │
├──┼─────┼────────┤├───┼────┼────┤
│1   │ 金剛棒   │ 45支           ││3     │小水雷  │ 22個   │
├──┼─────┼────────┤├───┼────┼────┤
│2   │ 獅頭炮   │ 12盒（共120粒）││4     │流星火箭│ 550支  │
└──┴─────┴────────┴┴───┴────┴────┘
附錄：社會秩序維護法第六十三條第一項第七款：
有左列各款行為之一者，處三日以下拘留或新台幣三萬元以下罰鍰：
七、關於製造、運輸、販賣、貯存易燃、易爆或其他危險物品之營業，未經主管機關
    許可；或其營業設備及方法，違反法令規定者。


司法院資訊處製作；財團法人民間司法改革基金會備份。
